臺灣板橋地方法院刑事裁定　　　　　　　　　　　　　九十三年度訴字第七０七號
　　上　訴　人
　　即被　　告　甲○○
右列上訴人因違反毒品危害防制條例案件，不服本院九十三年八月三十一日第一審判
決（九十三年度訴字第七○七號），提起上訴，本院裁定如左：
    主  文
上訴駁回。
    理  由
一、上訴意旨如附件所載。
二、按「除所犯為死刑、無期徒刑、最輕本刑三年以上有期徒刑之罪或高等法院管轄
    第一審案件者外，案件經檢察官提起公訴或聲請簡易判決處刑，於第一審言詞辯
    論終結前或簡易判決處刑前，檢察官得於徵詢被害人之意見後，逕行或依被告或
    其代理人、辯護人之請求，經法院同意，就下列事項於審判外進行協商，經當事
    人雙方合意且被告認罪者，由檢察官聲請法院改依協商程序而為判決：一、被告
    願受科刑之範圍或願意接受緩刑之宣告。」；「有下列情形之一者，法院不得為
    協商判決：一、有前條第二項之撤銷合意或撤回協商聲請者。二、被告協商之意
    思非出於自由意志者。三、協商之合意顯有不當或顯失公平者。四、被告所犯之
    罪非第四百五十五條之二第一項所定得以聲請協商判決者。五、法院認定之事實
    顯與協商合意之事實不符者。六、被告有其他較重之裁判上一罪之犯罪事實者。
    七、法院認應諭知免刑或免訴、不受理者。」；「除有前項所定情形之一者外，
    法院應不經言詞辯論，於協商合意範圍內為判決。法院為協商判決所科之刑，以
    宣告緩刑、二年以下有期徒刑、拘役或罰金為限。」；「願受科之刑逾有期徒刑
    六月，且未受緩刑宣告，其未選任辯護人者，法院應指定公設辯護人或律師為辯
    護人，協助進行協商。辯護人於協商程序，得就協商事項陳述事實上及法律上之
    意見。但不得與被告明示之協商意見相反。」，刑事訴訟法第四百五十五條之二
    、之四、之四第二項及之五分別定有明文。又「依本編所為之科刑判決，不得上
    訴。但有第四百五十五條之四第一項第一款、第二款、第四款、第六款、第七款
    所定情形之一，或協商判決違反同條第二項之規定者，不在此限。」刑事訴訟法
    第四百五十五條之十第一項規定甚明。
三、經查，上訴人即被告甲○○係因違犯毒品危害防制條例案件，臺灣板橋地方法院
    檢察署檢察官以九十二年度偵緝字第一四四三號提起公訴。於民國九十三年六月
    二十三日及同年八月十八日本院九十三年訴字第七○七號毒品危害防制條例案件
    訊問時，當庭自白犯罪，檢察官乃依被告之表示向本院對被告具體求處有期徒刑
    一年二月之刑罰。被告當庭表示同意檢察官之求刑，本院即當庭諭知於檢察官求
    刑之範圍內判決及被告不得上訴之意旨，經被告及被告之選任辯護人黃淑琳律師
    於訊問筆錄簽名確認無訛，此有該案九十三年八月十八日訊問筆錄存卷可稽。嗣
    本院於九十三年八月三十一日以九十三年度訴字第七○七號刑事判決判處被告有
    期徒刑一年二月，在卷可憑，是以本院已依檢察官求刑之範圍內為本案判決，被
    告即不得上訴。其次，參以被告於本院訊問時已明白表示其與檢察官達成協商合
    意係出於自由意志，足見被告於原審九十三年六月二十三日及同年八月十八日訊
    問時確實基於內心真意當庭表示同意認罪協商，且同意協商刑度為有期徒刑為一
    年二月。則嗣後被告提起上訴稱其不識法律及不知轉讓毒品之構成要件為何？且
    因想早日結束該案之審理，而隨意虛擬不實自白，因而提起上訴云云，揆之上開
    說明，即缺乏依據，依法不應准許，應予駁回。
四、爰依刑事訴訟法第三百六十二條前段，裁定如主文。
中　　　華　　　民　　　國　　九十三　　年　　　十一　　月　　　九　　　日
                             臺灣板橋地方法院刑事第十五庭
                                 法  官  吳幸娥
右正本證明與原本無異
如不服本裁定應於送達後五日內向本院提出抗告狀
                                 書記官  洪惠玲
中　　　華　　　民　　　國　　九十三　　年　　　十一　　月　　　九　　　日
